【裁判字號】    99,抗,46
【裁判日期】    991122
【裁判案由】    停止執行
【裁判全文】
臺灣高等法院花蓮分院民事裁定            99年度抗字第46號
抗  告  人  張庚蓮
相  對  人  黃博順
上列當事人間停止強制執行事件，抗告人對於中華民國99年10月
12日臺灣花蓮地方法院99年度聲字第31號所為裁定提起抗告，本
院裁定如下：
    主  文
抗告駁回。
抗告程序費用由抗告人負擔。
    理  由
一、按「強制執行程序開始後，除法律另有規定外，不停止執行
    。」、「有回復原狀之聲請，或提起再審或異議之訴，或對
    於和解為繼續審判之請求，或提起宣告調解無效之訴、撤銷
    調解之訴，或對於許可強制執行之裁定提起抗告時，法院因
    必要情形或依聲請定相當並確實之擔保，得為停止強制執行
    之裁定。」強制執行法第18條第1項、第2項定有明文。又法
    院依強制執行法第18條第2項定擔保金額而准許停止強制執
    行之裁定者，該項擔保係備供債權人因停止執行所受損害之
    賠償，其數額應依標的物停止執行後，債權人未能即時受償
    或利用該標的物所受之損害額，或其因另供擔保強制執行所
    受之損害額定之，非以標的物之價值或其債權額為依據（最
    高法院91年度台抗字第429號裁定參照）。
二、相對人於原審聲請意旨略以：原審法院99年度司執字第1060
    1號清償票款強制執行事件，相對人已向原審法院提起債務
    人異議之訴，本件執行事件查封之財產一但拍賣，勢難回復
    原狀，為此，爰聲請准相對人提供擔保後停止上開強制執行
    事件之執行程序等語。
三、原審以相對人對於原審法院99年度司執字第10601號清償票
    款強制執行事件提起債務人異議之訴，繫屬該院99年度補字
    第211號審理，此據原審調閱各該卷宗核閱確實。相對人主
    張避免不動產等財產遭拍賣、執行，致受難以補償之損害，
    而有停止執行之必要，並願供擔保聲請停止強制執行云云，
    原審認為於法有據，遂依抗告人聲請強制執行範圍即如所憑
    執行名義即該院98年度司票字第346號裁定主文所載債權金
    額新台幣〈下同〉255,000元，參照本件相對人所提債務人
    異議之訴事件至法院審理終結約需3年，依法定利率即週年
    利率5％計算抗告人因本件停止執行未能即時受償所受損害
    為38250元（255,000元×5％×3＝38,250元）。原審因而酌
    定相對人應供擔保之金額為38,250元，裁定准許相對人之聲
    請，揆諸首開說明，並無不合。
四、抗告意旨略以：相對人於96年向抗告人借款，迄今尚欠255,
    000元遲不返還，且相對人擁有市價至少1億元之不動產，並
    非無錢可還，而抗告人之夫高齡90年，且雙腿因跌斷成殘無
    法行走，復罹患老人癡呆症，除每月3000元之老人年金外，
    別無其他收入，入不敷出，是以不同意停止執行等語。
五、按有提起異議之訴時，法院因必要情形，或依聲請定相當並
    確實之擔保，得為停止強制執行之裁定，強制執行法第18條
    第2項定有明文，已如前述，依此規定，只須當事人提起異
    議之訴，在該異議之訴確定前，法院如認有必要，得依職權
    為停止執行之裁定；其在當事人願供擔保，聲請停止強制執
    行時，法院亦非不得依其聲請，定相當並確實之擔保，為停
    止強制執行之裁定。至該異議之訴實體上有無理由，則非法
    院於裁定停止強制執行時應予審酌之事項（最高法院93年度
    台抗字第723號裁定參酌）。查相對人提起債務人異議之訴
    ，並聲明願供擔保為停止強制執行之聲請，原審因而酌定相
    對人應供如上所述之相當擔保金額，裁定准許其停止執行之
    聲請，核屬允洽，業認定如前。至相對人有無資力？是否故
    意延宕執行程序？抗告人是否經濟上陷於困難，揆諸前開說
    明，均與裁定停止強制執行時應審酌之事項無涉。是以抗告
    意旨徒依此指摘原裁定不當，為無理由，應予駁回。
六、據上論結，本件抗告為無理由，爰裁定如主文。
中    華    民    國    99    年    11    月    22    日
                      民事庭審判長 法  官 謝志揚
                                   法  官 李水源
                                   法  官 許仕楓
以上正本係照原本作成。
本裁定除以適用法規顯有錯誤為理由外，不得再抗告。如提起再
抗告，應於收受後10日內委任律師為代理人向本院提出再抗告狀
。並繳納再抗告費新台幣1千元。
中    華    民    國    99    年    11    月    22    日
                                   書記官 李德霞

司法院資訊處製作；財團法人民間司法改革基金會備份。
